臺灣宜蘭地方法院民事裁定　　　　　　 99年度監宣字第104號
聲　請　人　張鵬
送達代收人　林婉珍
上列聲請人聲請監護宣告事件，本院裁定如下：
    主  文
宣告張引（男，民國四年十一月十二日生，身分證統一編號：Ｚ0
00000000，住宜蘭縣羅東鎮○○里○鄰○○街一九三巷二六號）
為受監護宣告之人。
選定張鵬（男，民國○○○年○月○○日生，身分證統一編號：
Ｚ000000000，住宜蘭縣羅東鎮○○里○鄰○○街一九三巷二六號
）為受監護宣告之人張引（男，民國四年十一月十二日生，身分
證統一編號：Ｚ000000000，住宜蘭縣羅東鎮○○里○鄰○○街一
九三巷二六號）之監護人。
指定林婉珍（女，民國○○○年○○月○日生，身分證統一編號
：Ｚ000000000）為會同開具財產清冊之人。
聲請程序費用新臺幣壹仟元由受監護宣告之人負擔。
    理  由
一、聲請意旨略以：應受監護宣告之人張引（男，民國四年十一
    月十二日生，身分證統一編號：Ｚ000000000，住宜蘭縣羅東
    鎮○○里○鄰○○街一九三巷二六號）因年邁長期臥床，現
    已不能為意思表示或受意思表示及不能辨識其意思表示之效
    果。聲請人張鵬為應受監護宣告之人張引之子，爰依民法第
    十四條第一項聲請准予宣告張引為受監護宣告之人，且為維
    護應受監護宣告之人之各項權益，爰請併予選定聲請人張鵬
    擔任應受監護宣告之人張引之監護人，並指定聲請人之妻林
    婉珍為會同開具財產清冊之人等語。並提出戶籍謄本及羅東
    聖母醫院診斷證明書在卷為證。
二、按對於因精神障礙或其他心智缺陷，致不能為意思表示或受
    意思表示，或不能辨識其意思表示之效果者，法院得因本人
    、配偶、四親等內之親屬、最近一年有同居事實之其他親屬
    、檢察官、主管機關或社會福利機構之聲請，為監護之宣告
    。民法第十四條第一項定有明文。
三、本院審驗應受監護宣告之人張引之心神狀況，並採用羅東聖
    母醫院民國一百年一月三十一日天羅聖民字第００七九號函
    覆，由該院精神科主任郭約瑟醫師製作之精神鑑定報告書所
    載：(一)應受監護宣告之人張引於九十八年八月間自大陸返臺
    後，即因行動不便及自理生活能力不佳而在宜蘭縣杏林安養
    院接受長期照護，同年十二月間復因泌尿道感染、胸膜炎、
    心臟病及攝護腺肥大等疾病住院治療，九十九年四月二十三
    日再因膽道感染引發敗血性休克，經羅東聖母醫院以心肺復
    甦術急救而回復生命跡象，但持續處於意識模糊、四肢癱瘓
    狀態，日常生活完全需由他人照顧。另應受監護宣告之人尚
    合併胸腔肺結核、總膽管結石合併膽管炎等疾病，於九十九
    年五月十五日出院後，又於同年六月二十二日至同年月二十
    九日因心臟衰竭而住院治療，且均處於意識模糊狀態，四肢
    嚴重癱瘓，靠鼻胃管接受灌食，大小便失禁，日常生活完全
    仰賴他人照顧；(二)應受監護宣告之人目前意識仍處於模糊狀
    態，嗜睡，長期臥床，雖可被喚醒，但無法與人進行適當互
    動且無法主動注視他人，現有留置鼻胃管，四肢癱瘓、僵直
    且攣縮，無法穩坐、自行站立或行走，大小便失禁，四肢對
    於痛覺反應遲鈍；(三)應受監護宣告之人於鑑定時，並無任何
    有意義之自發性語言、表情或動作，無法理解任何簡單動作
    指令，無法辨認家人，亦無任何情緒表達，故無客觀跡象顯
    示應受監護宣告之人瞭解施測者之任何意向，亦無證據顯示
    應受監護宣告之人具有定向感、記憶力、判斷力、運算力或
    其他認知功能；(四)應受監護宣告之人經臨床診斷為：退化
    性大腦病變，合併四肢嚴重癱瘓；極重度失智症，評估應
    受監護宣告之人張引已完全不能為意思表示或受意思表示，
    不能辨識其意思表示之效果等情，認應受監護宣告之人張引
    現因心智缺陷而不能為意思表示或受意思表示，亦不能辨識
    其意思表示之效果，爰依首揭法條規定，宣告張引為受監護
    宣告之人。
四、次按，受監護宣告之人應置監護人。法院為監護之宣告時，
    應依職權就配偶、四親等內之親屬、最近一年有同居事實之
    其他親屬、主管機關、社會福利機構或其他適當之人選定一
    人或數人為監護人，並同時指定會同開具財產清冊之人。法
    院為前項選定及指定前，得命主管機關或社會福利機構進行
    訪視，提出調查報告及建議。監護之聲請人或利害關係人亦
    得提出相關資料或證據，供法院斟酌。法院選定監護人時，
    應依受監護宣告之人之最佳利益，優先考量受監護宣告之人
    之意見，審酌一切情狀，並注意下列事項：(一)受監護宣告之
    人之身心狀態與生活及財產狀況；(二)受監護宣告之人與其配
    偶、子女或其他共同生活之人間之情感狀況；(三)監護人之職
    業、經歷、意見及其與受監護宣告之人之利害關係；(四)法人
    為監護人時，其事業之種類與內容，法人及其代表人與受監
    護宣告之人之利害關係。民法第一千一百十條、第一千一百
    十一條、第一千一百十一條之一分別定有明文。
五、查聲請人即受監護宣告之人張引之子張鵬已陳明願任受監護
    宣告之人之監護人，本院亦認聲請人為受監護宣告之人之子
    ，具監護其父之意願與能力，當認聲請人可為受監護宣告之
    人之利益全力監護，由聲請人張鵬擔任受監護宣告之人張引
    之監護人，自當合於受監護宣告之人之最佳利益。至林婉珍
    則為受聲請人張鵬之妻即應受監護宣告之人張引之媳，指定
    由其擔任會同開具財產清冊之人，亦認確能維護受監護宣告
    之人之最佳利益且利於執行會同開具財產清冊之責。秉此，
    本院基於受監護宣告之人張引之最佳利益，復查無不宜由聲
    請人張鵬監護受監護宣告之人張引及由林婉珍擔任會同開具
    財產清冊之人之法定事由，爰依法併予選定聲請人張鵬擔任
    受監護宣告之人張引之監護人，並指定林婉珍為會同開具財
    產清冊之人如主文。
六、依民事訴訟法第六百零八條第一項，裁定如主文。
中    華    民    國   100    年    2     月    9     日
                  臺灣宜蘭地方法院家事法庭
                      法  官  陳嘉年
以上正本與原本無異。
本裁定監護宣告部分不得抗告；如不服本裁定關於選定監護人及
指定會同開具財產清冊之人等部分，應於裁定送達後10日內向本
院提出抗告狀（應附繕本）。
中    華    民    國   100    年    2     月    9     日
                      書記官  吳慧芳